# 求助陈版：关于收入确认

提问人：小小奥蒂特 时间：2019-07-04 16:52:27
求助陈版：关于保留所有权的销售的收入确认。
情况是这样的，甲向乙销售设备，但是担心款项收不回来，所以约定在收到全部款项前，设备的所有权仍归甲所有。设备已经完成交付和验收。甲方要求乙方不得转让、转租、改动、拆卸、抵押设备。约定风险报酬自验收完成后转移。同时如果未按时付款，甲方有权选择把车拉回来或者要求乙方支付违约利息。
问题，1. 如果按上述情况，是否可以在验收时一次确认收入。
2. 个人感觉把车来回来的条款对收入确认有影响，如果去掉这一个约定，是否可以在验收时确认收入。

回答人：chenyiwei
此时在付清全款之前卖方保留所有权的约定，并不是为了限制买方使用该标的资产和从使用中获取经济利益，而是将其作为货款回收的担保。因此，如果在交货日，根据对买方信用状况的评估，认为买方违约不付款或者拖延付款、不足额付款的可能性很小，则仍可以在交货时确认收入（金额为未来应收款项的折现值），同时期末对相关的应收款项谨慎进行减值测试，必要时计提坏账准备。
参考：《瑞华研究 2010 ～ 2016 汇编》之“问题2-1-40（企业为客户用于支付货款的借款提供担保时的收入确认、坏账准备计提问题）”、“问题2-1-41（卖方为买方用于支付货款的银行贷款提供担保时的收入确认问题）”。